臺灣高等法院刑事裁定
109年度聲字第2351號
聲  請  人  臺灣高等檢察署檢察官
受  刑  人  黃閔誠


上列聲請人因受刑人數罪併罰有二裁判以上，聲請定其應執行之
刑（聲請案號：臺灣高等檢察署109年度執聲字第919號），本院
裁定如下：
    主  文
黃閔誠因犯如附表所示各罪所處之刑，應執行有期徒刑拾壹月，
如易科罰金，以新臺幣壹仟元折算壹日。
    理  由
一、聲請意旨略以：受刑人黃閔誠因偽造文書等數罪，先後經判
    決確定如附表，應依刑法第53條、第51條第5款之規定，定
    其應執行之刑，爰依刑事訴訟法第477條第1項聲請裁定等語
    。
二、按數罪併罰，有二裁判以上者，依第51條之規定，定其應執
    行之刑；數罪併罰，分別宣告多數有期徒刑者，於各刑中之
    最長期以上，各刑合併之刑期以下，定其刑期，但不得逾30
    年，刑法第53條及第51條第5款分別定有明文。數罪併罰之
    數罪均得易科罰金，其應執行之刑逾6月者，亦適用易科罰
    金之規定，刑法第41條第8項規定甚明。次按數罪併罰之定
    執行刑，係基於刑罰經濟與責罰相當之考量，所為一新刑罰
    之宣告，並非給予受刑人不當利益，法院於審酌個案具體情
    節，裁量定應執行之刑時，除應嚴格遵守刑法第51條所定方
    法為規範量刑之外部性界限外，其所定之執行刑，祇須無全
    然喪失權衡意義或裁量行使顯然有違比例原則之情形，並不
    悖於定應執行刑之恤刑目的者，即無違法（最高法院108年
    度台抗字第326號裁定意旨參照）。而刑事訴訟法第370條第
    2項、第3項，已針對第二審上訴案件之定應執行之刑，明定
    有不利益變更禁止原則之適用；而分屬不同案件之數罪併罰
    有應更定執行刑之情形，倘一裁判宣告數罪之刑，曾經定其
    執行刑，再與其他裁判宣告之刑定其執行刑時，在法理上亦
    應同受此原則之拘束。亦即，另定之執行刑，其裁量所定之
    刑期，不得較重於前定之執行刑加計後裁判宣告之刑之總和
    （最高法院103年度台抗字第674號、第707號裁定意旨參照
    ）。再者，定應執行之刑，應由犯罪事實最後判決之法院對
    應之檢察署檢察官聲請該法院依上開規定裁定之，不能因犯
    罪之一部分所科之刑業經執行完畢，而認檢察官之聲請為不
    合法，予以駁回。至已執行部分，自不能重複執行，應由檢
    察官於指揮執行時扣除之，此與定應執行刑之裁定無涉（最
    高法院106年度台抗字第540號裁定意旨參照）。
三、經查：
　㈠本件受刑人因偽造文書等如附表所示之5罪，業經如附表所示
    法院先後判處如附表所示之刑，其中附表編號二至五所示罪
    刑並經判處應執行有期徒刑8月，且於如附表所示日期確定
    在案，有各該裁判及本院被告前案紀錄表在卷可按，茲檢察
    官聲請定其應執行之刑，本院審核認聲請為正當。至附表編
    號一所示罪刑雖已於109年3月31日易科罰金執行完畢，惟依
    前揭說明，該已執行部分乃檢察官將來指揮執行時應予扣除
    之問題，不影響本件定應執行刑之聲請，併此敘明。　　
　㈡經審酌受刑人所犯如附表所示之數罪，其中附表編號二至五
    所示罪刑經定應執行有期徒刑8月，已如前述，依上揭規定
    及說明，本院就附表所示各罪再定應執行刑時，自應受上開
    判決所定應執行刑加計其他裁判所處刑期之內部界限所拘束
    ，並考量受刑人所犯如附表所示之數罪犯罪類型俱不相同，
    各自侵害法益之效應相互獨立，責任非難重複程度較低等情
    ，爰為整體之非難評價後，定如主文所示之應執行刑，併諭
    知易科罰金之折算標準，應屬適當。
四、依刑事訴訟法第477條第1項，刑法第53條、第51條第5款、
    第41條第1項前段、第8項，裁定如主文。　　
中　　華　　民　　國　　109 　年　　6 　　月　　24　　日
　　　　　　　　　刑事第十五庭  審判長法　官  劉興浪
　　　　　　　　　　　　　　　　　    法　官  古瑞君
　　　　　　　　　　　　　　　　　    法　官  陳信旗
以上正本證明與原本無異。
如不服本裁定，應於收受送達後5日內向本院提出抗告狀。
                                      書記官  董佳貞
中　　華　　民　　國　　109 　年　　6 　　月　　24　　日

附表        編號 罪名 宣告刑 犯罪日期 最後事實審  確定判決      法院、案號 判決日期 法院、案號 確定日期 一 恐嚇危害安全罪 有期徒刑4月，如易科罰金，以新臺幣1千元折算1日 105年4月18日 臺灣桃園地方法院108年度審簡字第947號 108年11月18日 臺灣桃園地方法院108年度審簡字第947號 109年2月25日 （撤回上訴） 二 傷害罪 有期徒刑2月，如易科罰金，以新臺幣1千元折算1日 103年8月18日 本院109年度上訴字第306號 109年3月18日 本院109年度上訴字第306號 109年3月18日 三 竊盜罪 有期徒刑4月，如易科罰金，以新臺幣1千元折算1日 103年8月29日 本院109年度上訴字第306號 109年3月18日 本院109年度上訴字第306號 109年3月18日 四 行使偽造私文書罪 有期徒刑5月，如易科罰金，以新臺幣1千元折算1日 103年8月29日 本院109年度上訴字第306號 109年3月18日 本院109年度上訴字第306號 109年4月21日 五 非法由自動付款設備取財罪 有期徒刑4月，如易科罰金，以新臺幣1千元折算1日 103年8月29日 本院109年度上訴字第306號 109年3月18日 本院109年度上訴字第306號 109年3月18日（聲請書誤載為同年4月21日）